【裁判字號】    97,易,592
【裁判日期】    970815
【裁判案由】    竊盜等
【裁判全文】
臺灣桃園地方法院刑事判決          97年度易字第592號
公  訴  人  臺灣桃園地方法院檢察署檢察官
被      告  甲○○
                    號4樓
上列被告因竊盜等案件，經檢察官提起公訴（97年度偵字第4750
號），本院判決如下：
    主  文
甲○○竊盜，處有期徒刑參月；又意圖為自己不法之所有，以不
正方法由自動付款設備取得他人之物，處有期徒刑陸月。應執行
有期徒刑柒月。
    事  實
一、緣甲○○與乙○○於民國96年7 月底透過網路交友方式認識
    後，於同年8 月初開始成為男女朋友，乙○○並交付其所居
    住之桃園縣中壢巿晉元路301 巷18號6 樓住處鑰匙1 支予甲
    ○○，供甲○○自由進出上址，雙方交往關係密切，甲○○
    亦由乙○○口中得知乙○○之金融機構提款卡密碼。詎甲○
    ○因急需用錢，竟基於意圖為自己不法之所有，而基於以不
    正方法由自動付款設備取得他人之物之單一接續犯意，於96
    年8 月24日前之8 月中旬某日，趁乙○○不在家之際，進入
    乙○○房間內，取得乙○○放置在房間電視機上方用以裝放
    DVD 光碟片之抽屜內之臺灣中小企業銀行股份有限公司（下
    稱「臺灣企銀」）帳戶之提款卡1 張（帳號：00000000000
    號），未經乙○○同意，旋持前開臺灣企銀提款卡，於密接
    之時間內，接續於如附表所示時間、地點，在臺灣企銀設置
    之自動提款機，插入該提款卡，並鍵入密碼，使該自動付款
    設備辨識系統陷於錯誤，誤認其係有正當權源之持卡人，以
    此不正方法自該等自動付款設備接續詐領現金新臺幣（下同
    ）10萬元、67,000元、33,700元及7 萬元，共計詐領
    270,700 元，致生損害於乙○○及臺灣企銀。復另基於意圖
    為自己不法所有之犯意，於96年8 月28日前之8 月間某日，
    在乙○○上址住處內，竊取乙○○所有放置在抽屜內之
    NOKIA 廠牌6100型號手機1 支（序號：
    0000000000 00000號）得手後，留供己用。嗣甲○○將上開
    乙○○所有之上揭臺灣企銀帳戶款項提領至僅餘33元後，竟
    於96年8 月28日將上揭臺灣企銀提款卡及乙○○交付之上址
    住處鑰匙1 支留在乙○○上址住處內，而將自己之衣物取走
    ，隨即離開乙○○住處，避不見面，乙○○當天返家後，遍
    尋不著甲○○，始於96年8 月29日持上揭臺灣企銀帳戶存摺
    前往銀行刷摺發現帳戶遭盜領之事，隨即報警處理，嗣為警
    方於97年2 月5 日上午3 時25分許，在桃園縣桃園市○○路
    370 號2 樓內，持檢察官核發之拘票拘得甲○○，始查悉上
    情。
二、案經乙○○訴由臺北縣政府警察局新莊分局報告臺灣桃園地
    方法院檢察署檢察官偵查起訴。
    理  由
甲、程序方面：
一、按除簡式審判程序、簡易程序及第376 條第1 款、第2 款所
    列之罪之案件外，第1 審應行合議審判，96年7 月4 日修正
    公布之刑事訴訟法第284 條之1 定有明文。查本案被告甲○
    ○涉犯竊盜等案件，經檢察官提起公訴，其所犯罪名各為刑
    事訴訟法第376 條第1 、2 款所列之罪，揆諸上開規定，第
    1 審無庸行合議審判，合先敘明。
二、被告以外之人於審判外之言詞或書面陳述，除法律有規定者
    外，不得作為證據；被告以外之人於偵查中向檢察官所為之
    陳述，除顯有不可信之情況者外，得為證據；被告以外之人
    於偵查中向檢察官所為之陳述，除顯有不可信之情況者外，
    得為證據；被告以外之人於審判外之陳述，雖不符前四條之
    規定，而經當事人於審判程序同意作為證據，法院審酌該言
    詞陳述或書面陳述作成時之情況，認為適當者，亦得為證據
    。當事人、代理人或辯護人於法院調查證據時，知有第159
    條第1 項不得為證據之情形，而未於言詞辯論終結前聲明異
    議者，視為有前項之同意。刑事訴訟法第159 條第1 項、第
    159 條之1 第2 項、第159 條之5 就此定有明文。經查：
  (一)證人即告訴人乙○○、證人高興童於偵查中向檢察官所為之
    陳述，屬被告以外之人於審判外所為之陳述，為傳聞證據，
    惟現階段刑事訴訟法規定檢察官代表國家偵查犯罪、實施公
    訴，依法其有訊問被告、證人及鑑定人之權，證人、鑑定人
    且須具結，而實務運作時，檢察官偵查中向被告以外之人所
    取得之陳述，原則上均能遵守法律規定，不致違法取供，是
    以，刑事訴訟法於92年2 月6 日修正時，即為兼顧理論與實
    務，以該法第159 條之1 第2 項規定，除顯有不可信之情況
    者外，得為證據（參考刑事訴訟法第159 條之1 立法理由）
    。查上開證人2 人於偵查中經具結後向檢察官所為之陳述，
    既非檢察官非法取供而得，且其等斯時所為陳述，尚無顯不
    可信之情況，即應認其等於偵查中所為之證述，均得作為證
    據。
  (二)被告於本院準備程序中，就檢察官所提作為本案證據之證人
    乙○○於警詢所為陳述及卷附存摺影本、被告之通聯紀錄、
    贓物認領保管單等證據之證據能力，並未表示爭執，迄本院
    言詞辯論終結前亦未聲明異議，且本院審酌檢察官所提上開
    證據均非公務員違法取得之證據，並無證據力明顯過低之情
    形，復經本院於審判期日就上開證據進行調查、辯論，依法
    自得作為本案證據。至卷附金融機構自動櫃員機監視器翻拍
    照片14幀、臺灣企銀提款卡影本1 紙、被告以行動電話發送
    給證人乙○○之簡訊內容翻拍照片5 幀、上開NOKIA 廠牌
    6100型號手機之翻拍照片2 幀等物，均非供述證據，無傳聞
    法則之適用，與本案待證事實具有關聯性，且無證據證明係
    公務員違法取得之物，亦得採為證據。
乙、實體方面：
一、訊據被告甲○○矢口否認有何竊盜及以不正方法利用自動付
    款設備詐欺罪，辯稱：其並未竊盜乙○○所有之上揭臺灣企
    銀提款卡，手機是乙○○借其使用的，而提款卡是因為其向
    乙○○借用臺灣企銀帳戶內的金錢使用，乙○○便將臺灣企
    銀帳戶之提款卡交給其提領，帳戶內的錢均供其借用，未約
    定何時還款，後因乙○○的2 哥要借3 萬元，乙○○一直催
    其還款，其才於96年8 月28日離開乙○○云云。經查：
  (一)上揭時地犯罪事實，業經證人即告訴人乙○○於本院審理中
    到庭具結證稱：伊於96年7 月初透過奇摩交友網站認識被告
    ，雙方於同年8 月初開始算是男女朋友，交往期間，伊有交
    付住處鑰匙給被告，讓被告自由進出伊住處，且被告幫伊申
    請網路遊戲密碼時，伊便使用與提款卡密碼相同之數字去設
    定網路遊戲密碼，故被告知道伊的提款卡密碼，而伊平日是
    將臺灣企銀帳戶之提款卡及存摺放在銀行發的塑膠護套裡，
    一起放在房間電視機上面用來裝放ＤＶＤ影片的小抽屜內，
    該帳戶平日用以操作股票，且伊於96年8 月10日以前有賣出
    股票，收入20餘萬元匯入該帳戶內，被告亦知此事，嗣於96
    年8 月23、24日，伊二哥打電話給伊說要用3 萬元，伊拿臺
    灣企銀帳戶之存摺要去銀行提領之前，發現提款卡不見，伊
    問被告是否拿走提款卡，被告辯稱其有拿提款卡去領錢，且
    表示會還錢，伊以為被告會將領走的錢歸還，便未去報警，
    亦不知被告究竟領了多少錢，嗣因伊於96年8 月28日晚上12
    時返家後，發現被告將提款卡及住處鑰匙放在桌上，被告已
    將自己放在伊住處之衣服取走，人已不知去向，伊心覺有異
    ，便撥打被告使用之行動電話號碼，被告均未接聽，另前往
    被告自稱的工作地點才發現該公司並無被告任職之紀錄，始
    知被騙，並於被告離開後1 週左右，在家中整理東西時，發
    現伊放在抽屜內之NOKIA 廠牌6100型號手機1 支也不見了，
    被告未曾向伊借錢等語綦詳，核與證人乙○○於警詢、偵查
    中之指訴情節相符，並有證人乙○○提出之上揭臺灣企銀帳
    戶存摺影本1 份、提款卡影本1 紙、被告將所使用之行動電
    話號碼SIM 卡插入上揭證人乙○○遭竊之NOKIA 廠牌6100型
    號手機內使用之行動電話通聯紀錄1 份及上開手機照片2 幀
    附卷可稽。而被告持上開證人乙○○所有之臺灣企銀提款卡
    於如附表所示時間、地點，在某銀行附設之自動付款設備提
    款機內，插入該提款卡，並鍵入密碼，使該自動付款設備交
    付金錢，以此方式自該等自動付款設備接續提領現金10萬元
    、67,000元、33,700元及7 萬元（共計提領270,700 元）乙
    節，除據證人乙○○指證歷歷外，被告對此亦不否認，且有
    金融機構自動櫃員機監視器翻拍照片14幀、臺灣企銀存摺影
    本1 份附卷可稽。是以，證人乙○○上開指訴情節，非屬子
    虛，尚值採信。
  (二)至被告辯稱：上開臺灣企銀提款卡是乙○○於96年8 月13日
    在2 哥高興童家中所交付，當時乙○○是叫就讀大學之姪子
    將提款卡拿出來給她後，再由乙○○交付給其使用云云，除
    經證人乙○○堅決否認在卷外，並經證人高興童於偵查中具
    結證稱：妹妹乙○○曾介紹被告給伊認識，被告到過伊住處
    1 次，也去過伊岳母家1 次，乙○○之財物狀況很好，伊不
    會過問乙○○之用錢狀況，也未曾幫乙○○保管提款卡，大
    哥高興龍也不會過問乙○○之金錢用途，伊有2 名子女，1
    名就讀國中2 年級，1 名就讀國小5 年級等語明確，核與證
    人乙○○之證述相符，顯見證人乙○○所證：伊未將臺灣企
    銀之存摺及提款卡交付二哥高興童或大哥高興龍保管等語，
    並非子虛，足堪採信。反觀被告上開所辯，要與證人乙○○
    、高興童之證述，迥不相符，則其所辯情詞，即值生疑。
  (三)此外，倘若被告所言係證人乙○○將上揭提款卡借予其使用
    ，帳戶內之20餘萬元金錢均供其借用，並未約定還款期限，
    後因乙○○不斷催討要其返還3 萬元，其才避不見面乙節為
    真，衡諸常情，被告於96年8 月間與證人乙○○既為男女朋
    友關係，其也可持鑰匙自由進出證人乙○○住處，顯見2 人
    關係匪淺，縱證人乙○○因兄長高興童要拿取3 萬元之事而
    催促被告返還3 萬元，被告倘無能力支付，自可向證人乙○
    ○說明其無法支付之緣由，取得證人乙○○諒解，始符常情
    ，詎被告竟謂其係因證人乙○○催促返還3 萬元，其無法返
    還，而於96年8 月28日離開證人乙○○，躲起來，不接聽證
    人乙○○之電話，甚且於事後以行動電話發送簡訊予證人乙
    ○○使用之行動電話號碼，表示要求原諒、錢暫緩幾天云云
    ，審酌被告上開舉措，實與常情未合，亦足徵其上揭所辯，
    要屬事後卸責之詞，不足採信。
  (四)綜上所述，被告所辯不足採信，是本案事證明確，被告所涉
    犯行均堪認定，均應依法論科。
二、故核被告所為，係犯刑法第320 條第1 項竊盜罪及第339 條
    之2 第1 項以不正方法由自動付款設備取得他人物罪。查被
    告取得告訴人乙○○之提款卡用以詐領現金後，已將該提款
    卡返還，業據被告與告訴人乙○○陳明在卷，是被告擅取告
    訴人乙○○所有上開提款卡之目的，僅在持以向銀行自動付
    款設備詐領現金，足見其目的僅供詐領現金暫時使用，應無
    不法所有之意圖，而與刑法第320 條第1 項普通竊盜罪之構
    成要件有間，併此敘明。至被告所犯上開2 罪，犯意個別，
    行為互殊，應予分論併罰。爰審酌被告犯罪之動機及目的均
    係為以不法方式由自動付款設備取得告訴人乙○○之存款27
    0,700 元及竊取告訴人乙○○所有之上開手機、犯罪之手段
    係利用其得以自由出入告訴人乙○○上址住處之機會竊取手
    機及拿取提款卡、犯罪對告訴人乙○○造成之財產損害、素
    行、被告之智識程度為高中畢業，已婚，與妻兒同住，從事
    在工地打雜之工作，日薪1 千元及其犯罪後仍矢口否認犯行
    ，犯後態度不佳等一切情狀，量處如主文所示之刑，並定其
    應執行之刑，以示懲儆。
據上論斷，應依刑事訴訟法第284 條之1 、第299 條第1 項前段
，刑法第320 條第1 項、第339 條之2 第1 項、第51條第5 款，
刑法施行法第1 條之1 第1 項、第2 項前段，判決如主文。
本案經檢察官唐道發到庭執行職務。
中    華    民    國    97    年    8     月    15    日
                  刑事第九庭      法  官  胡芷瑜
以上正本證明與原本無異。
如不服本判決，應於判決送達後10日內向本院提出上訴狀（應附
繕本），其未敘述上訴理由者，應於上訴期間屆滿後20日內補提
理由書狀於本院，上訴於臺灣高等法院。
                                  書記官  張懿昀
中    華    民    國    97    年    8     月    18    日
附表
 ┌─┬────────┬──────────┬───────────┐
 │編│提領時間        │提領地點            │提領金額（新臺幣）    │
 │號│                │                    │                      │
 ├─┼────────┼──────────┼───────────┤
 │1 │96年8 月13日上午│桃園縣八德市○○路1 │分4 次提領3 萬元、3 萬│
 │  │10時許          │段789 號臺灣企銀八德│元、3 萬元、1 萬元，共│
 │  │                │分行                │計提領10萬元          │
 ├─┼────────┼──────────┼───────────┤
 │2 │96年8 月14日某時│花蓮市○○路247 號臺│分3 次提領7 千元、3 萬│
 │  │許              │灣企銀花蓮分行      │元、3 萬元，共計提領  │
 │  │                │                    │67,000元              │
 ├─┼────────┼──────────┼───────────┤
 │3 │96年8 月17日上午│桃園縣八德市○○路1 │分2 次提領3 萬元、3,70│
 │  │9 時50分許      │段789 號臺灣企銀八德│0 元，共計提領33,700元│
 │  │                │分行                │                      │
 ├─┼────────┼──────────┼───────────┤
 │4 │96年8 月20日某時│桃園縣桃園市○○路99│分3 次提領2 萬元、3 萬│
 │  │許              │號臺灣企銀桃園分行  │元、2 萬元，共計提領7 │
 │  │                │                    │萬元                  │
 └─┴────────┴──────────┴───────────┘
附錄論罪科刑依據之法條：
刑法第320 條（普通竊盜罪、竊佔罪）
意圖為自己或第三人不法之所有，而竊取他人之動產者，為竊盜
罪，處5 年以下有期徒刑、拘役或5 百元以下罰金。
意圖為自己或第三人不法之利益，而竊佔他人之不動產者，依前
項之規定處斷。
前二項之未遂犯罰之。
刑法第339條之2（違法由自動付款設備取得他人之物之處罰）
意圖為自己或第三人不法之所有，以不正方法由自動付款設備取
得他人之物者，處3 年以下有期徒刑、拘役或1 萬元以下罰金。
以前項方法得財產上不法之利益或使第三人得之者，亦同。


司法院資訊處製作；財團法人民間司法改革基金會備份。
